【裁判字號】    94,重上,407
【裁判日期】    951115
【裁判案由】    返還價金
【裁判全文】
臺灣高等法院民事裁定                 94年度重上字第407號
聲請人  即
上  訴  人  展望建設股份有限公司
法定代理人  丙○○
訴訟代理人  黃啟倫律師
聲請人即上訴人因與被上訴人甲○○間返還價金事件，聲請返還
裁判費，本院裁定如下：
  主    文
聲請駁回。
  理    由
一、按以一訴主張數項標的者，其價額合併計算之；以一訴附帶
    請求其孳息、損害賠償、違約金或費用者，不併算其價額，
    民事訴訟法第77條之2 定有明文。
二、聲請意旨略以：上訴人就本事件聲明上訴第二審後，即依臺
    灣臺北地方法院（下稱臺北地院）裁定繳納第二審裁判費新
    台幣（下同）35,061元，惟臺北地院所為第一審判決諭知上
    訴人敗訴之部分，即上訴人應給付被上訴人甲○○226 萬元
    之部分，依第一審判決理由所載，其中113 萬元為上訴人應
    返還之買賣價金，剩餘之113 萬元則為被上訴人附帶請求之
    損害賠償，依民事訴訟法第77條之2 第2 項之規定，被上訴
    人附帶請求損害賠償之部分應不併算入訴訟標的價額，上訴
    人僅應繳納第二審裁判費18,280元，故上訴人溢繳第二審裁
    判費16,781元；另上訴人於本院第二審判決後，業已依法聲
    明上訴，並依本院諭示繳納第三審裁判費35,061元（與共同
    上訴人乙○○合計繳納第三審裁判費103, 831元），依前開
    說明，上訴人亦溢繳第三審裁判費16,781元，爰聲請本院准
    許返還上訴人溢繳之第二審裁判費16,781元、第三審裁判費
    16,781 元等語。
三、經查：被上訴人於第一審所提起訴狀第一項聲明：「上訴人
    應給付被上訴人133 萬元及自起訴狀繕本送達翌日起至清償
    日止，按年息5％ 計算之利息，並應給付133 萬元違約金及
    自起訴狀繕本送達翌日起至清償日止，按年息5％ 計算之利
    息」，且依起訴狀內容所示，被上訴人係依兩造間房屋買賣
    契約書及車位買賣契約書第10條約定，計算上訴人應給付之
    違約金數額，有被上訴人於第一審所提起訴狀附卷可稽（見
    原審卷1 第4 頁至第8 頁），足見被上訴人顯非以一訴附帶
    主張違約金，而係以一訴主張單一訴訟標的，屬獨立之請求
    ，與民事訴訟法第77條之2 第2 項規定不符，故此違約金之
    數額自應併入訴訟標的價額計算。準此，上訴人因不服臺北
    地院所為第一審及本院所為第二審判決，分別提起第二審、
    第三審上訴，經臺北地院及本院核定訴訟標的價額為226 萬
    元，並命上訴人補繳第二審及第三審裁判費35,061元，於法
    並無不合，上訴人聲請返還溢繳之裁判費，於法無據，不應
    准許。從而，上訴人所為之聲請，非有理由，應予駁回。
四、據上論結，本件聲請為無理由，爰裁定如主文。
中  華      民      國    95    年  11    月   15    日
                      民事第四庭
                          審判長  法  官  張劍男
                                  法  官  郭松濤
                                  法  官  丁蓓蓓
正本係照原本作成。
不得抗告。
中    華    民    國    95    年    11    月    17    日
                                  書記官  張淑芬


司法院資訊處製作；財團法人民間司法改革基金會備份。
